---
title: "Naslov"
author: "Andrej Sokolič"
header-includes:
   - \usepackage[slovenian]{babel}
params: 
  printcode: FALSE
  printresults: hide
  figshow: hide
  displaywarnings : FALSE
  evalForSol: TRUE
  d: !r Sys.Date() 
output:
  html_document: default
  pdf_document: default
---

```{r, setup, include=FALSE}
# set this option in the first code chunk in the document
knitr::opts_chunk$set(echo = params$printcode, results= params$printresults, fig.show = params$figshow, warning = params$displaywarnings, eval=params$evalForSol, 
                      fig.align='center')
```

```{r libraries, message = FALSE, warning = FALSE}

```



Hitra povezava na dokument z navodili za pripravo dokumentov z [R Markdown (cheat sheet)](https://github.com/rstudio/cheatsheets/raw/master/rmarkdown-2.0.pdf)


Pripravimo dokument, ki vsebuje besedilo in kodo (.Rmd)  -> tvorimo ponovljivo porocilo (html, pdf, MS
Word, RTF dokumenti). Uporabili bomo knjiznico `rmarkdown` za pretvorbo dokumentov. (Pretvorimo dokumente z uporabo menijev v RStudiu, ali z ukazom `rmarkdown::render`).


Povezava na tecaj o uporabi [R markdown dokumentov - R Markdown from R Studio](https://rmarkdown.rstudio.com/lesson-1.html). 



Dokument pripravljen z verzijo R-a `r getRversion()`. Vključitev verzije R in verzije knjižnic je pomembno za ponovljivost rezultatov, saj je R posodablja/spreminja. V glavi dokumenta so lahko definirani nekateri parametri, ki so kasneje uporabljeni v dokumentu. Pri Knit je v spustnem seznamu opcija Knit with parameters. Danasnji datum je `r params$d`.

V HTML outputu je lažje kopirati tabele kot v PDF formatu.

Ponovljivost: ponovimo lahko natanko vse rezultate, ki smo jih dobili z analizo, v kasnejšem času in dobimo iste rezultate.

